臺灣新竹地方法院刑事判決　　　　　　　　　　　　　九十三年度簡上字第二七號
　　上　訴　人　臺灣新竹地方法院檢察署檢察官
　　被　　　告　己○○
右列上訴人因被告竊盜案件，不服本院竹東簡易庭中華民國九十三年二月二十日九十
三年度竹東簡字第十九號刑事簡易判決（聲請簡易判決處刑書案號：臺灣新竹地方法
院檢察署九十三年度偵字第六四七號），提起上訴並請求併案辦理（九十三年度偵字
第一二四一號、第二０四０號、第二０四九號、第二七五九號），本院管轄第二審之
合議庭，依通常程序審理並自為第一審判決如左：
    主  文
原判決撤銷。
己○○連續竊盜，累犯，處有期徒刑玖月。扣案之鑰匙伍支，均沒收。
    事  實
一、己○○前因犯贓物罪、違反戡亂時期肅清煙毒條例、違反麻醉藥品管理條例等案
    件，分別經法院判處有期徒刑四月、三年六月、四月確定，再經臺灣高等法院以
    八十五年度聲字第一六０二號裁定定應執行刑為有期徒刑三年十月確定，後於民
    國八十五年間又犯竊盜罪，經臺灣桃園地方法院以八十五年度易字第五０二０號
    刑事判決判處有期徒刑五月確定，經接續執行後，於八十八年三月六日假釋出監
    並付保護管束，嗣於八十九年七月二十一日保護管束期滿而執行完畢。
二、詎被告仍不知悔改，竟基於意圖為自己不法所有之概括犯意，連續於下列時地為
    竊盜行為：
（一）九十二年十二月二十六日晚上十時許，在新竹縣北埔鄉○○村○鄰○○街九十
      二巷三號前，以其所有之鑰匙一支，竊取辛○○所有之車號ＨＩＮ─二九０號
      機車，得手後供己代步使用，且於同年月三十一日上午九時三十分許，騎乘前
      揭機車前往新竹縣橫山鄉○○村○鄰○○街八四號戊○○所經營之政和商店，
      徒手竊取店內戊○○所有之臺灣啤酒二箱，得手後置於上開機車踏板上欲騎乘
      離去，然遭戊○○發覺並追呼犯罪，經在旁之古琍明、張繼元、莊凱倫等人合
      力追緝予以當場逮捕，並扣得前揭機車一輛、臺灣啤酒二箱（分別發還予辛○○與戊○○）與鑰匙一支（扣押物品清單：九十三年度保管字第九四號）。
（二）九十三年一月十七日上午九時五十分許，在新竹縣竹東鎮竹東火車站前，持其
      所有之鑰匙一支，竊取庚○○所有之車號ＨＰＤ─一一五號機車（該車原本停
      放在新竹市○○街三四巷，前於九十三年一月十六日晚上九時許遭竊），得手
      後亦供己代步之用，但己○○正騎乘離去竹東火車站時，即為警當場查獲，並
      扣得上開機車（業已發還庚○○）與鑰匙一支（扣押物品清單：九十三年度保
      管字第一五０號）。
（三）九十三年二月十二日下午五時許，在新竹縣竹東鎮東林加油站停車場，持其所
      有之鑰匙一支，竊取甲○○所有之車號ＨＪＲ─二三五號機車（該車前於九十
      三年二月五日十七時，在新竹縣竹東鎮○○路伍聯社前遭竊），得手後亦供代
      步使用。嗣於翌日（即九十三年二月十三日）下午二時許，己○○騎乘上開車
      輛行經新竹縣竹東鎮○○路與學前路口時，為警查獲，並扣得右述機車（已發
      還甲○○）與鑰匙一支（扣押物品清單：九十三年度保管字第二三八號）。
（四）九十三年三月十九日中午十二時許，在新竹縣竹東鎮○○路一段北聯社前，以
      其所有之鑰匙一支，竊得丙○○所有之車號ＨＬＦ─００二號機車供己騎乘代
      步，又於九十三年三月二十七日下午二時許，在新竹縣竹東鎮○○里○○路稅
      捐處前，持前揭鑰匙，竊得乙○○所有之車號ＲＰＢ─一六二號機車，亦供代
      步之用。嗣於九十三年三月二十八日晚上十時四十五分許，己○○騎乘ＲＰＢ
      ─一六二號機車行經新竹縣竹東鎮○○里○○路○段時，為警發覺有異而查獲
      ，並扣得ＲＰＢ─一六二號機車（業已發還乙○○）與鑰匙一支（扣押物品清
      單：九十三年度保管字第九七六號），再經己○○供出其竊取ＨＬＦ─００二
      號機車之經過，而起出ＨＬＦ─００二號機車（亦已發還丙○○）。
（五）九十三年三月二十四日晚上九時三十分許，在新竹縣竹東鎮○○路○段一三五
      號白蘭鮮花店前，持其所有之鑰匙一支，竊取彭晶孜所有、但由壬○○管領使
      用之車號ＲＰＭ─一六五號機車，得手後供己代步。嗣於同日晚上十時三十五
      分許，己○○騎承前開機車行經新竹縣竹東鎮○○街三九八號時，為警查獲，
      並扣得上開機車（已發還壬○○）與鑰匙一支（扣押物品清單：九十三年度保
      管字第四三六號）。
三、案經新竹縣警察局竹東分局、新竹縣警察局橫山分局報告臺灣新竹地方法院檢察
    署檢察官偵查聲請簡易判決處刑暨請求併案審理。
    理  由
一、訊據被告己○○對於右揭連續竊盜之事實，迭於警詢、偵查及本院審理時坦承不
    諱，核與被害人辛○○、戊○○、庚○○、甲○○、丙○○、乙○○、壬○○於
    警詢中指述情節相符，且被告於九十二年十二月三十一日上午九時三十分許在政
    和商店竊取啤酒二箱後，經在旁眾人合力逮捕之始末，亦經證人古琍明、張繼元
    、莊凱倫於警詢中證述詳明，復有贓物認領保管單七紙、新竹縣警察局車輛協尋
    電腦輸入單四張、新竹縣警察局尋獲電腦輸入單三紙、車輛竊盜車牌失竊資料個
    別查詢報表三份在卷可稽，並有被告所有、用以竊取上開機車之鑰匙五支扣案可
    資佐證，被告前揭自白，堪信與事實相符，至屬可採。綜上各情，本案事證明確
    ，被告犯行堪可認定，應依法予以論罪科刑。
二、核被告己○○所為，係犯刑法第三百二十條第一項之普通竊盜罪。被告先後多次
    竊盜行為，時間緊接，犯罪構成要件相同，顯係基於概括之犯意反覆為之，應依
    刑法第五十六條連續犯之規定論以一罪，並依法加重其刑。又被告有事實欄一、
    所載之刑事前科紀錄，八十八年三月六日假釋出監付保護管束，嗣於八十九年七
    月二十一日保護管束期滿而執行完畢，有臺灣高等法院被告全國前案紀錄表、臺
    灣新竹地方法院檢察署刑案資料查註紀錄表各一份存卷可按，被告受有期徒刑之
    執行完畢，五年以內再犯本件有期徒刑以上之罪，為累犯，依刑法第四十七條規
    定加重其刑，且依法遞加重之。關於事實欄二、（一）（三）（四）（五）被告
    所為之多次竊盜行為，雖未據公訴人起訴，惟與聲請簡易判決處刑書所載之犯罪
    事實即事實欄二、（二）部分，具有連續犯之裁判上一罪關係，為起訴效力所及
    ，本院自應一併加以審理。
三、按管轄第二審之地方法院合議庭受理簡易判決上訴案件，應依通常程序審理；其
    認案件有刑事訴訟法第四百五十二條之情形者，應撤銷原判決，逕依通常程序為
    第一審判決（法院辦理刑事訴訟簡易程序案件應行注意事項第十四條參照）。原
    審以被告罪證明確，予以論科固非無見，惟被告除了於九十三年一月十七日上午
    九時五十分許，犯下原審所認定之事實欄二、（二）所載之竊盜行為以外，自九
    十二年十二月二十六日晚上十時起至九十三年三月二十四日晚上九時三十分止，
    被告復為事實欄二、（一）（三）（四）（五）所載之多次竊盜行為，此部份與
    原審所認定之事實有連續犯裁判上一罪關係，已如前述，為原審所不及審酌，尚
    有未洽，自應由本院將原判決撤銷。爰審酌被告有前述刑事犯罪紀錄，素行難謂
    良好，再為本件連續竊盜犯行，實難認有悔改之心，惟被告出庭應訊時需以柺杖
    輔助始能行走，是其所辯因車禍後不良於行，故起意竊取機車代步等情，確屬可
    信，犯罪動機尚稱單純，復衡酌被告之學歷僅國小畢業，屬於中下之智識程度，
    對於世事之判斷能力較差，又念及其育有年幼之二子，一名甫出生，另一名只滿
    一歲，亟需父母照顧撫育，兼衡被告自始坦承一切犯行，態度良好等一切情狀，
    量處如主文所示之刑，以資懲儆。此外，扣案之鑰匙五支（扣押物品清單如下：
    九十三年度保管字第九四號、九十三年度保管字第一五０號、九十三年度保管字
    第二三八號、九十三年度保管字第九七六號、九十三年度保管字第四三六號），
    皆為被告所有且供其犯本件竊盜罪所用之物，業據被告供承在卷，依刑法第三十
    八條第一項第二款之規定併予宣告沒收。
據上論斷，應依刑事訴訟法第四百五十五條之一第一項、第三項、第三百六十九條第
一項前段、第三百六十四條、第二百九十九條第一項前段，刑法第三百二十條第一項
、第五十六條、第四十七條、第七十條、第三十八條第一項第二款，判決如主文。
本案經檢察官丁○○到庭執行職務。
中      華      民      國    九十三    年      七      月    二十三    日
                              臺灣新竹地方法院刑事第五庭
                                  審判長法  官  陳健順
                                        法  官  楊惠芬
                                        法  官  李珮瑜
右正本證明與原本無異。
如不服本判決，應於判決送達後十日內向本院提出上訴狀（應附繕本），上訴於臺灣
高等法院。
                                        書記官  龔紀亞
中      華      民      國    九十三    年      七      月    二十三    日
附錄本案論罪科刑之主要法條
刑法第三百二十條第一項：
意圖為自己或第三人不法之所有，而竊取他人之動產者，為竊盜罪，處五年以下有期
徒刑、拘役或五百元以下罰金。
